【裁判字號】    89,重訴,33
【裁判日期】    900323
【裁判案由】    損害賠償
【裁判全文】
臺灣臺中地方法院民事判決  八十九年度重訴字第三三號
    原      告  庚○○
    訴訟代理人  陳漢洲  律師
                康順德        .
    複  代理人  陳國華  律師
                戊○○        .
    被      告  乙○○        .
                                  （現於臺灣臺中監獄執行中）
    訴訟代理人  甲○○        .
    被      告  新益建材有限公司  設台中市○○街四一六號
    法定代理人  丁○○        .
    訴訟代理人  許桂挺  律師
    複  代理人  己○○        .
                丙○○        .
右當事人間請求損害賠償事件，經本院刑事庭（八十八年度交易字第六一六號）移送
前來，本院判決如左：
    主      文
被告應連帶給付原告新台幣貳佰捌拾伍萬柒仟佰壹拾伍元及自民國八十九年三月二
日起至清償日止，按年息百分之五計算之利息。
原告其餘之訴駁回。
訴訟費用由被告連帶負擔十分之一，餘由原告負擔。
本判決原告勝訴部分，於原告以新台幣玖拾伍萬元為被告供擔保後，得假執行；但被
告新益建材有限公司如於假執行程序實施前，以新台幣貳佰捌拾伍萬柒仟佰壹拾伍
元為原告預供擔保，得免為假執行。
原告其餘假執行之聲請駁回。
    事      實
甲、原告方面：
  一、聲明：
    （一）被告應連帶給付原告新台幣（下同）貳仟玖佰零貳萬壹仟柒佰玖拾元及自
          民國八十九年三月二日起至清償日止，按年利率百分之五計算之利息。
    （二）原告願供擔保，請准予宣告假執行。
  二、陳述：
    （一）被告乙○○係被告新益建材有限公司（下稱新益公司）之司機，為從事駕
          駛業務之人。被告乙○○於民國八十七年十月十九日上午八時五十分許，
          駕駛被告新益公司所有車牌號碼ＭＱ—七○二三號自用小貨車，沿台中市
          南屯區○○路往文心南五路方向行駛，途經台中市南屯區○○○○路與萬
          和路限速四十公里之無號誌之交岔路口時，應注意減速慢行，作隨時停車
          之準備，以避免發生危險，而依當時天候及路面狀況，又無不能注意之情
          形，竟以時速約五十公里之速度，貿然超速行駛，致約於七、八公尺前，
          見原告駕駛車牌號碼ＵＪＫ—四二七號機車，沿台中市○○區○○路直行
          已通過文心南五路之邊線時，未即時煞車且高速穿越而擦撞原告機車，經
          送台灣省立台中醫院急診診斷原告受有頭部外傷合併顱內出血、腦挫傷、
          深度昏迷等傷害，經緊急開顱手術後，再行氣管切開手術，當時原告仍半
          昏迷中，昏迷指數共六Ｔ，創傷嚴重程度分數十六分以上，合於重大創傷
          ，且原告仍診斷受有腦挫傷、急性硬腦膜下出血、急性蜘蛛膜下腔出血、
          併發水腦症等傷害；嗣原告於八十七年十一月二十七日轉至光田綜合醫院
          ，經診斷遺有頭部挫傷後遺症，於八十七年十一月二十八日作腦室分流手
          術，八十八年一月二十九日作顱骨修補手術，仍造成左側肢體癱瘓；嗣原
          告於八十八年六月四日至八十八年七月三十日轉至台中立市復健醫院接受
          復健治療，經診斷原告因受有外傷性腦傷併兩側肢體偏癱等疾患，以致中
          樞神經系統極度障害，日常生活無法自理須專人照顧，行走須有人協持，
          終生不能從事任何工作，且左上肢及左下肢無功能性動作已成殘廢。
    （二）按因故意或過失，不法侵害他人之權利者，應負損害賠償責任，民法第一
          百八十四條第一項前段定有明文；民法第一百九十三條第一項亦明文規定
          ：不法侵害他人之身體或健康者，對於被害人因此喪失或減少勞動能力或
          增加生活上之需要時，應負損害賠償責任而不法侵害他人之身體、健康、
          名譽或自由者，被害人雖非財產上之損害，亦得請求賠償相當之金額，民
          法第一百九十五條第一項前段亦有規定。次按受僱人因執行職務，不法侵
          害他人之權利者，僱用人與行為人須連帶負損害賠償責任，民法第一百八
          十八條第一項亦規定甚明，是被告應連帶賠償原告所受之損害，其情灼然
          。
    （三）請求金額：
        １、醫療費部分：
            台中市立復建醫院部分：五十二萬六千三百零三元。
            私立中山醫學院附設孫中山先生紀念醫院部分：二十四萬二千一百零
              六元。
            光田綜合醫院部分：十八萬八千二百八十八元。
            省立台中醫院部分：三十一萬四千七百五十四元。
            合計一百二十七萬一千四百五十元。
        ２、看護費部分：
            已發生之費用：六十四萬三千元。
            預先請求部分：按原告發生本件事故時年僅三十五歲，而依我國女性
              平均年齡為七十八歲計算，計至原告七十八歲時止，請求四十一年，
              並依霍夫曼係數扣除中間利息，則原告所得請求之看護費用為每月六
              萬六千元計算，四十一年之霍夫曼係數為二二‧0000000，則
              原告所得請求四十一年之看護費用為一千七百九十三萬三千三百二十
              七元。（計算公式：66000元×12月×22.0000000＝00000000元）
            合計一千八百五十七萬六千三百二十七元。
        ３、醫療器（耗）材：
            已發生之費用：二萬三千零七十五元。
            預先請求部分：依每個月平均花費一千三百元計算，依霍夫曼係數計
              數請求被告給付四十一年之費用，三十五萬三千二百三十二元。（計
              算公式：1300元×12月×22.0000000＝353232元）
            合計三十七萬六千三百零七元。
        ４、減少勞動力之損害：
            原告所受之傷害業經判定為「終生不能從事任何工作」，有台中市立復
            建醫院所出具之勞工保險殘廢診斷書可證外，復據  鈞院向私立中山醫
            學院附設孫中山先生紀念醫院函詢，而經該院於八十九年七月十一日以
            中山醫八九川博法字第八九○五五九號函復  鈞院，其函文中明指：「
            行動仍由他人推輪椅，日常生活大部分需他人協助，將來持續復建治療
            ，仍無法回復正常，終身無法從事任何工作」等語在卷可按，益見原告
            確已完全喪失勞動力。而原告於車禍發生時年三十五歲，計至五十五歲
            退休時止，得請求喪失工作能力之年限為二十年，依原告於車禍發生前
            年收入為十九萬八千元，依霍夫曼係數計算原告所得請求減少勞動能力
            之金額為二百七十九萬四千九百八十一元。（計算公式：19800元×
            14.0000000＝0000000 元）
        ５、慰撫金部分：
            本件車禍發生時原告三十五歲，正值人生之精華時代，原告與夫康順德
            育有三名子女，長女康萱萱現年十二歲，次女康芳菁現年十歲，長子康
            峰睿現年六歲，家庭生活原本美滿幸福，其於人生美景正待開創之際，
            竟平白遭此變故造成中樞神經系統極度障害併左側肢體殘廢，日常生活
            已無法自理，須專人照顧，終生不能從事任何工作。原告在治療過程中
            多次實行重大手術如開顱手術、氣管切開手術、腦室分流手術、顱骨修
            補手術等，身體上所受折磨痛苦，自無庸贅言，復因龐大之醫療費用支
            出、將來之看護費用支出及終生無法工作喪失工作收入，致家庭經濟陷
            入困境，又原告餘生日常生活已完全喪失自主及自理能力，原告己身端
            賴他人照料，遑論照顧三名年幼子女，對身為三名幼子之母之原告而言
            ，心中之擔憂牽掛，更不待言，甚且被告乙○○於車禍發生後，對原告
            不予聞問，迄今未予賠償，更使原告精神上痛苦不堪，參諸被告新益公
            司為甚具資力之公司，經濟狀況甚佳，營收不菲，為此原告請求被告連
            帶賠償精神慰撫金六百萬元，以期能彌補精神損害於萬一。
        ６、合計二千九百零二萬一千七百九十元之損害額。
  三、對被告抗辯所為之陳述：
    （一）關於健保給付部分得否請求部分：
          按保險制度，旨在保護被保險人，非為減輕損害事故加害人之責任，保險
          給付請求權之發生，係以定有支付保險費之保險契約為基礎，與因侵權行
          為所生之損害賠償請求權，並非出於同一原因，後者之損害賠償請求權，
          殊不因受領前者之保險給付而喪失，兩者除有保險法第五十三條關於代位
          行使之關係外，並不生損益相抵之問題，最高法院六十八年台上字第四十
          二號判例可資參照。即保險給付與損害賠償二者係屬二事，並不生損益相
          抵情事，故不得謂被保險人損害已獲保險給付填補而喪失其損害賠償請求
          權。是被告抗辯健保給付部分不得請求云云，殊嫌無由。
    （二）關於本件車禍過失責任之歸屬部分：
          按刑事判決所為事實之認定，於獨立民事訴訟之裁判時本不受其拘束，上
          訴人所提之附帶民訴，既因裁定移送而為獨立之民事訴訟，則原審依自由
          心證為與刑事判決相異之認定，即無違法之可言，最高法院分別著有二十
          九年上字第一六四○號判例及五十年台上字第八七二號判例供參；其次，
          刑事判決所認定之事實，於獨立之民事訴訟，固無拘束力，惟民事法院就
          當事人主張之該事實，及其所聲明之證據，仍應自行調查斟酌，決定取捨
          ，不能概予抹煞，最高法院亦著有六十九年台上字第二六七四號判例足為
          參佐。申言之，本件原告於八十七年十月十九日上午八時五十分許，遭被
          告乙○○駕車撞傷乙節，於鈞院及臺灣高等法院臺中分院就被告乙○○所
          涉過失犯行之刑事判決中，固認定原告為本件車禍之肇事主因，然刑事判
          決中所為之事實認定，於鈞院審理本件民事訴訟時，本無拘束力，鈞院仍
          得就案內事證調查斟酌，合先敘明。查本案之刑事判決對於車禍發生之原
          因，固以台灣省台中市區車輛行車事故鑑定委員會之鑑定意見暨台灣省車
          輛行車事故覆議鑑定委員會覆議意見而認定本件車禍發生之主因係原告之
          過失所致。然：
        １、首就本件車禍發生後，原告庚○○因頭部遭受重創，經診斷受有頭部外
            傷合併顱內出血、腦挫傷、深度昏迷等傷害，經緊急開顱手術後，再行
            氣管切開手術，當時原告仍半昏迷中，昏迷指數共六Ｔ，創傷嚴重程度
            分數十六分以上，合於重大創傷，且被告仍診斷受有腦挫傷、急性硬腦
            膜下出血、急性蜘蛛膜下腔出血、併發水腦症等傷害，故台灣省台中市
            區車輛行車事故鑑定委員會及台灣省車輛行車事故覆議鑑定委員會對於
            本件車禍鑑定之際，關於被告乙○○日時駕車時速如何？究竟何人先行
            抵達案發之文心南五路、萬和路口？究竟是雙方同時抵達交叉路口，抑
            或是原告庚○○先行抵達路口，而於通過交叉路口之際遭被告乙○○高
            速擦撞等關係本案責任歸屬之重要事實，均僅憑被告乙○○片面之詞而
            為認定，則被告乙○○所述是否屬實，非無探究之餘地，故鑑定委員會
            依其所述為鑑定基礎是否妥適，已非無疑。
        ２、其次，道路交通安全規則第一百零二條第一項第二款固規定左方車應讓
            右方車先行，惟以該條文所謂左方車應讓右方車先行，應是指左、右方
            車同時抵達無號誌之交岔路口時，始足當之；若左方車先行抵達路口並
            已在穿越交岔路口，而右方車尚未抵達交岔路口時，則在左方車抵達路
            口之際因其右方路口並無車輛，自無令左方車停讓之必要；反之，在右
            方車道來車抵達路口之際見及正在穿越馬路中之左方車時，應依同規則
            第九十三條第一項第四款、第九十四條第三項之規定，減速讓左方且正
            在穿越中之車輛先行，而無適用第一百零二條第一項第二款所謂左方車
            讓右方車先行之餘地，此由該條文規定「左方車」應暫停讓「右方車」
            先行，而非所有之「右方來車」，即足為證；況且，倘非如此，而將前
            開左方車應讓右方車先行之規定，漫無限制地解釋為所有左方車均須停
            讓右方車道來車先行，包含已在穿越中之左方車，則非僅將造成左方車
            難以穿越交岔路口窘境，且因穿越馬路中之左方車一見右方車道有來車
            即須暫停，則行車安全及行車秩序將因此而蕩然無存，益徵所謂左方車
            停讓右方車先行之規定，確僅限於兩車同時抵達路口，始有其適用。
        ３、再者，台灣省車輛行車事故覆議鑑委員會鑑定意見忽視被告乙○○駕車
            行經無號誌交岔路口不但未減速慢行，而且超速行駛，又未見及正駕駛
            機車穿越馬路之原告，並減速以防事故之發生，而有未注意車前狀況之
            過失，始為本件車禍發生之原因等情；遽以原告即被害人為左方車，未
            讓右方車先行云云，推認原告庚○○為肇事主因。實則，本件原告在穿
            越該交岔路口時，被告確實尚未行抵該交岔路口，自無要求庚○○讓行
            之理，茲析述如下：
            按行經無號誌交岔路口，均應減速慢行，作隨時停車之準備；又汽車
              行駛時，駕駛人應注意車前狀況，並隨時採取必要之安全措施，道路
              交通安全規則第九十三條第一項第四款、第九十四條第三項分別定有
              明文。所謂減速慢行，作隨時停車之準備；是指減速至隨時可以煞停
              之速度，依一般公路汽車煞車距離、行車速度對照表，應是指時速二
              十公里以下；所謂指取必要之安全措施，是指減速、緊急煞車等足以
              防止車禍發生之措施而言。
            依據警方製作之現場圖及告訴人前往現場丈量道路寬度，綜合肇事位
              置，被害人及被告之行車速度判斷：
              I被害人之行車速度：時速二十公里，每秒行駛距離為五．五六公尺
                （依據汽車行駛距離及反應距離一覽表所載）。
              II被告之行車速度：時速五十公里（此據被告在警訊中之供述，告訴
                人認為應超過此一數據），每秒行駛距離為一三．八九公尺，反應
                距離為一０．四０公尺。
              III文心南五路以南端停車線為基準，寬二十三公尺。
              Ⅳ萬和路以兩端停車線為基準，寬二十五公尺。
              Ⅴ肇事位置：在萬和路與文心南五路交岔路內，被害人已駛入萬和路
                一六．五公尺，被告駛入文心南五路約十一公尺。
            以上述資料推算：原告自萬和路之停車線開始，以時速二十公里，每
              秒五．五六公尺之速度穿越，行駛一六．五公尺，約需二．九七秒；
              被告以時速五十公里，每秒一三．八九公尺之速度行駛二．九七秒，
              行駛距離可達四一．二五公尺。以肇事位置十一公尺距離回溯計算，
              原告開始進入該交岔路口時，被告之車輛遠在文心南五路口三十公尺
              以外，以被告所需反應距離一０．四０公尺，被告有足夠之時間及空
              間，作出減速、煞車等避免車禍發生之安全措施，亦即被告如果不超
              速依規定減速慢行，或採取上述避免車禍發生之安全措施，本件車禍
              即不會發生，而被告卻不思此圖，非但未減速慢行，作隨時停車之準
              備（肇事現場並無遺留被告之煞車痕，被告亦自承未採取減速、煞車
              之舉動），反而未注意車前狀況，超速行駛，亦未煞車，而強行通過
              ，其有明顯且重大之過失自明，足以印證，本件肇事責任，純然係被
              告上述疏失有以致之，鑑定意見竟以疏略，有失公允，自無足採。
        ４、綜上所陳，本件車禍之發生，係因被告乙○○於八十七年十月十九日上
            午八時五十分許駕駛新益公司所有車牌號碼ＭＱ—七○二三號自用小貨
            車，沿臺中市○○區○○路往文心南五路方向行駛，途經臺中市南屯區
            文心南五路與萬和路限速四十公里之無號誌之交岔路口時，應注意減速
            慢行，作隨時停車之準備，以避免發生危險，而依當時天候及路面狀況
            ，又無不能注意之情形，竟以時速約五十公里之速度，貿然超速行駛，
            致約於七、八公尺前，見原告庚○○駕駛車牌號碼ＵＪＫ—四二七號機
            車，沿臺中市○○區○○路直行已通過文心南五路之邊線時，未即時煞
            車且高速穿越而擦撞原告機車，被告乙○○之過失確為本件車禍發生之
            主因，前開鑑定意見無視此情，遽爾誤援交通安全規則第一百零二條第
            一項第二款所謂左方車未暫停讓右方車先行之規定，認定原告為肇事主
            因，殊嫌無由，要難採信。
    （三）原告受僱於光美公司，業據原告提出工作證明書暨扣繳憑單影本在卷可稽
          ，倘被告不能證明其所稱原告無勞動能力損失之積極事證，自不容其率爾
          否認，況且，光美公司之負責人固為原告之夫，然於我國一般家庭式之中
          小企業家人均同於該公司任職並領取薪資，實屬常有，斷不能僅因光美公
          司之負責人為原告之夫即推測原告並未受僱於該公司，更且，倘原告未實
          際受僱於光美公司又何來卷附之所得稅扣繳憑單？若謂該扣繳憑單所載不
          實，何以僅將薪資列為年所得十九萬八千元？殊難想像，更證被告所辯，
          洵無可信，其理至明。
  四、證據：提出醫療費用明細表一份、台中市立復建醫院醫療費用明細影本三份、
            私立中山醫學院附設孫中山先生紀念醫院醫療費用明細影本二份、光田
            綜合醫院醫療費用明細影本二份、省立台中醫院醫療費用細目影本一份
            、看護費用收據影本十二份、中山醫院看護證明書影本二份、臺中市立
            復健醫院看護證明書影本一份、醫療器（耗）材收據影本十六份、台中
            市警察局交通警察隊肇事現場圖影本一份、本院八十八年度交易字第六
            一六號刑事判決書影本一份、臺灣高等法院臺中分院八十八年度上易字
            第三二五四號刑事判決書影本一份、臺灣省立台中醫院診斷證明書影本
            一份、行政院衛生署臺中醫院勞工保險傷病診斷書影本一份、光田綜合
            醫院勞工保險傷病診斷書影本一份、臺中市立復健醫院診斷證明書影本
            一份、臺中市立復健醫院勞工保險殘障診斷書影本一份、臺中市立復健
            醫院繳款通知影本十四份、財團法人私立中山醫學院附設孫中山先生紀
            念醫院醫療費用收據影本二十三份、財團法人私立中山醫學院附設孫中
            山紀念醫院繳款通知影本一份、光田綜合醫院醫療費用收據影本四份、
            光田綜合醫院繳款通知單影本三份、臺灣省立台中醫院醫療費用收據影
            本六份、戶籍謄本影本一份、扣繳憑單影本三份、證明書影本一份、私
            立中山醫學院附設孫中山紀念醫院診斷證明書一份等物。
乙、被告乙○○方面：
  一、聲明：原告之訴及其假執行之聲請均駁回。
  二、陳述：
    （一）強制險部分已經賠償原告一百二十萬元，原告不能再請求，原告就過失部
          分之陳述不實在。
    （二）被告乙○○於八十七年十月十九日上午八時五十分許，駕駛前開自小貨車
          ，沿台中市南屯區○○○○路自東向西往黎明路方向行駛，於通過萬和路
          無號誌之交岔路口前，已特別減速慢行，且已注意車前及其左右均無異狀
          ，惟因後有計程車猛按喇叭，遂稍沿左側路邊行駛，禮讓該車先行，及至
          交岔路中心線時，突見原告騎機車從萬和路由南向北忽然高速衝來，被告
          猝不及防，乃向右急打方向盤閃向路肩，惜仍閃避不及，小貨車左後輪被
          撞壞，原告機車前輪面板破車向右倒，原告受傷，當時原告又因違規未戴
          安全帽，致頭部撞地，右後腦受創，血流如注，可見原告車速之快，衝力
          之大，此際倘若被告緊急煞車，後果恐更嚴重，若減速慢行更無補於避免
          肇事，故加速向右避讓實為唯一至當之措施，顯已盡相當注意避免之能事
          ，是被告乙○○實無過失之可言。
    （三）被告乙○○係高職畢業，擔任貨車司機，月薪三萬多元，名下沒有不動產
          ，被告乙○○之高齡母親身繫重病，父親亦已年高，被告乙○○因此車禍
          事故，家庭經濟狀況亦陷入困境。
  三、證據：提出台灣省車輛行車事故覆議鑑定委員會交覆字第八八０二九九號覆議
            意見書影本一份、車禍現場圖影本一份、臺灣高等法院臺中分院八十八
            年度交上易字第三二五四號刑事判決書影本一份、新光產物保險股份有
            限公司支付清單影本一份、臺灣省立台中醫院診斷證明書影本一份、行
            政院衛生署臺中醫院勞工保險傷病診斷書影本一份、臺灣臺中地方法院
            檢察署八十七年度偵字第二六九四號起訴書影本一份、臺中市立復健醫
            院診斷證明書影本一份、本院八十八年度交易字第六一六號刑事判決書
            影本一份、所得稅結算申報書影本一份等物。
丙、被告新益建材有限公司：
  一、聲明：
    （一）原告之訴及其假執行之聲請均駁回。
    （二）被告如受不利判決願供擔保免為假執行。
  二、陳述：
    （一）醫療費用支出，關於健保給付部分，原告並無損害，不得請求；又被告就
          將來十年之看護費用及將來四十一年之醫療器材支出費用預先請求，被告
          不同意，且均未為扣除中間利息，亦有不當；再者，原告每年收入一十九
          萬八千元，擬係作假，因其僱用人公司即光美家具裝潢有限公司之負責人
          即係原告之夫，原告並無勞動能力之損失；至於精神慰撫金部分請求過高
          ，請予衡情酌減。
    （二）本件損害之發生，原告自身與有過失，且為車禍肇事之主因，應予裁量。
    （三）被告乙○○確係被告新益建材有限公司所僱用。
    （四）原告對於醫療費用之列計，有重複計算之情事，且同一時間竟有二家醫療
          院所之醫療費用收據之奇異現象。
    （五）原告因發生交通事故，導致身體傷殘結果，絕非被告所樂見，亦深感同情
          ，被告乙○○及其高齡老父於車禍發生後多次前往探視，被告新益公司並
          先拿出二十萬元予原告，爰請求斟酌雙方資力、加害程度及原告具有重大
          過失等情狀，予以酌減。
    （六）原告請求之將來看護費用之必要性，請鈞院予以斟酌，又原告業經具領之
          強制汽車責任保險所理賠之一百二十萬元，應予扣除。
  三、證據：提出醫療費用收據資料影本一份。
丁、本院依職權調閱臺灣高等法院臺中分院八十八年度交上易字第三二五四號刑事卷
    宗並向私立中山醫學院附設孫中山先生紀念醫院函查原告傷勢復原情形。
    理      由
一、按訴狀送達後，原告不得將原訴變更或追加他訴，但擴張或減縮應受判決事項之
    聲明者，不在此限，民事訴訟法第二百五十五條第一項第三款定有明文。本件原
    起訴請求之訴訟標的金額為一千八百一十五萬一千八百零七元，原告於訴訟進行
    中，擴張請求陸續發生之醫療費用一百零四萬一千二百零八元、看護費用一千零
    一萬三千三百二十七元及減少勞動能力之損失九萬九千元，另減縮證書費二千六
    百五十元、電話費七十四元、醫療器材費用二十八萬六千三百六十八元及遲延利
    息起訴時間，揆諸前揭規定，係屬擴張或減縮應受判決事項之聲明，應予准許，
    合先敘明。
二、本件原告起訴主張：被告乙○○係被告新益公司僱用之司機，為從事駕駛業務之
    人，被告乙○○於八十七年十月十九日上午八時五十分許，駕駛被告新益公司所
    有車牌號碼ＭＱ—七○二三號自用小貨車，沿台中市○○區○○路往文心南五路
    方向行駛，途經台中市南屯區○○○○路與萬和路限速四十公里之無號誌之交岔
    路口時，應注意減速慢行，作隨時停車之準備，以避免發生危險，而依當時天候
    及路面狀況，又無不能注意之情形，竟以時速約五十公里之速度，貿然超速行駛
    ，致約於七、八公尺前，見原告駕駛車牌號碼ＵＪＫ—四二七號機車，沿台中市
    南屯區○○路直行已通過文心南五路之邊線時，未即時煞車且高速穿越而擦撞原
    告機車，經送台灣省立台中醫院急診診斷原告受有頭部外傷合併顱內出血、腦挫
    傷、深度昏迷等傷害，經緊急開顱手術後，再行氣管切開手術，當時原告仍半昏
    迷中，昏迷指數共六Ｔ，創傷嚴重程度分數十六分以上，合於重大創傷，且原告
    仍診斷受有腦挫傷、急性硬腦膜下出血、急性蜘蛛膜下腔出血、併發水腦症等傷
    害，經於八十七年十一月二十七日轉至光田綜合醫院，經診斷遺有頭部挫傷後遺
    症，於八十七年十一月二十八日作腦室分流手術，八十八年一月二十九日作顱骨
    修補手術，仍造成左側肢體癱瘓，嗣於八十八年六月四日至八十八年七月三十日
    轉至台中立市復健醫院接受復健治療，經診斷原告因受有外傷性腦傷併兩側肢體
    偏癱等疾患，以致中樞神經系統極度障害，日常生活無法自理須專人照顧，行走
    須有人協持，終生不能從事任何工作，且左上肢及左下肢無功能性動作已成殘廢
    ，爰依民法第一百八十四條第一項前段、第一百八十八條第一項、第一百九十三
    條第一項、第一百九十五條第一項前段侵權行為之規定請求被告連帶賠償醫療費
    用一百二十七萬一千四百五十元、看護費用一千八百五十七萬六千三百二十七元
    、醫療器材費用三十七萬六千三百零七元、減少勞動力損失二百七十九萬四千九
    百八十一元、精神慰撫金六百萬元，合計二千九百零二萬一千七百九十元之損害
    。被告乙○○則以強制險部分已經賠償原告一百二十萬元，原告不能再請求，原
    告就過失部分之陳述不實在，被告乙○○於八十七年十月十九日上午八時五十分
    許，駕駛前開自小貨車，沿台中市南屯區○○○○路自東向西往黎明路方向行駛
    ，於通過萬和路無號誌之交岔路口前，已特別減速慢行，且已注意車前及其左右
    均無異狀，惟因後有計程車猛按喇叭，遂稍沿左側路邊行駛，禮讓該車先行，及
    至交岔路中心線時，突見原告騎機車從萬和路由南向北忽然高速衝來，被告猝不
    及防，乃向右急打方向盤閃向路肩，惜仍閃避不及，小貨車左後輪被撞壞，原告
    機車前輪面板破車向右倒，原告受傷，當時原告又因違規未戴安全帽，致頭部撞
    地，右後腦受創，血流如注，可見原告車速之快，衝力之大，此際倘若被告緊急
    煞車，後果恐更嚴重，若減速慢行更無補於避免肇事，故加速向右避讓實為為一
    至當之措施，顯已盡相當注意避免之能事，是被告乙○○實無過失之可言等語置
    辯。被告新益公司則以關於醫療費用支出，關於健保給付部分，原告並無損害，
    不得請求，又原告就將來十年之看護費用及將來四十一年之醫療器材支出費用預
    先請求，被告新益公司不同意，且原告均未扣除中間利息，亦有不當，再者，原
    告每年收入一十九萬八千元，擬係作假，因其僱用人公司即光美家具裝潢有限公
    司之負責人即係原告之夫，原告並無勞動能力之損失，精神慰撫金部分請求則過
    高，請予衡情酌減，本件損害之發生，原告自身與有過失，且為車禍肇事之主因
    ，應予裁量，另原告對於醫療費用之列計，有重複計算之情事，且同一時間竟有
    二家醫療院所之醫療費用收據之奇異現象，原告因發生交通事故，導致身體傷殘
    結果，絕非被告新益公司所樂見，亦深感同情，被告乙○○及其高齡老父於車禍
    發生後多次前往探視，被告新益公司並先拿出二十萬元予原告，爰請求斟酌雙方
    資力、加害程度及原告具有重大過失等情狀，予以酌減，原告請求之將來看護費
    用之必要性，請鈞院予以斟酌，至於原告業經具領之強制汽車責任保險所理賠之
    一百二十萬元，應予扣除等語，以資為辯。
三、原告主張被告乙○○係被告新益公司僱用之司機，為從事駕駛業務之人，被告乙
    ○○於八十七年十月十九日上午八時五十分許，駕駛被告新益公司所有車牌號碼
    ＭＱ—七０二三號自用小貨車，沿台中市南屯區○○○○路往黎明路方向行駛，
    途經台中市南屯區○○○○路與萬和路限速時速四十公里之無號誌交岔路口時，
    應注意減速慢行，作隨時停車之準備，以避免發生危險，而依當時天候及路面狀
    況，又無不能注意之情形，竟未減速慢行猶以時速四十多公里之速度，貿然超速
    行駛，致約於距肇事處七、八公尺前，見原告駕駛車牌號碼ＵＪＫ—四二七號機
    車，沿台中市○○區○○路直行往文心南五路方向行駛時，被告乙○○見狀煞車
    不及致與原告機車相撞，使原告機車倒地，被告乙○○於肇禍後隨即向警報案並
    將原告送醫，原告經急救後，終因受有頭部外傷併顱內出血、腦挫傷而深度昏迷
    ，經手術後因外創性腦傷導致兩側偏癱，智能受損，四肢關節伸展受限，無法翻
    身下床，大小便失禁，無法步行等重大難治之傷害等情，業經刑事判決有期徒刑
    七月確定，此有臺灣高等法院臺中分院八十八年度交上易第三二五四號刑事判決
    影本一份在卷可稽，並經原告提出台中市警察局交通警察隊肇事現場圖影本一份
    、臺灣省立台中醫院診斷證明書影本一份、行政院衛生署臺中醫院勞工保險傷病
    診斷書影本一份、光田綜合醫院勞工保險傷病診斷書影本一份、臺中市立復健醫
    院診斷證明書影本一份、臺中市立復健醫院勞工保險殘障診斷書影本一份等物為
    證。被告新益公司對於原告主張前開僱用關係及車禍責任歸屬等情並未爭執；被
    告乙○○雖辯稱：被告於行經案發現場之交岔路口前，已特別減速慢行，且已注
    意車前及其左右均無異狀，惟因後有計程車猛按喇叭，遂稍沿左側路邊行駛，禮
    讓該車先行，及至交岔路中心線時，突見原告騎機車從萬和路由南向北忽然高速
    衝來，被告猝不及防，乃向右急打方向盤閃向路肩，仍閃避不及，小貨車左後輪
    被撞壞，原告機車前輪面板破車向右倒，原告受傷，當時原告又因違規未戴安全
    帽，致頭部撞地，右後腦受創，血流如注，可見原告車速之快，衝力之大，此際
    倘若被告緊急煞車，後果恐更嚴重，若減速慢行更無補於避免肇事，故加速向右
    避讓實為唯一至當之措施，顯已盡相當注意避免之能事，是被告實無過失之可言
    等語。惟查：
    （一）按行車速度，依標誌之規定，無標誌者，在市區道路，時速不得超過四十
          公里；且行經無號誌之交岔路口時，應減速慢行，作隨時停車之準備，道
          路交通安全規則第九十三條第一項第一、四款分別定有明文。被告乙○○
          駕車自應注意前開道路交通安全之規定，且依當時天候晴朗、日間自然光
          線充足、路面乾燥無缺陷、無障礙物、視距良好之狀況，並無不能注意情
          事，詎被告乙○○竟未減速慢行反而貿然超速行駛，因而肇禍致原告受傷
          ，此有台中市○○○道路交通事故調查報告表一份為證，又本件經台灣省
          車輛行車事故覆議鑑定委員會覆議結果，亦認為被告乙○○駕駛自小貨車
          ，行經無號誌岔路口，未減速反超速行駛，為肇事之次因，此有台灣省車
          輛行車事故覆議鑑定委員會交覆字第八八０二九九號覆議意見書一份在卷
          可稽，則被告乙○○對於本件車禍事故，自應負過失責任；再者，原告因
          本件車禍受有頭部外傷併顱內出血、腦挫傷而深度昏迷，經手術後因外創
          性腦傷導致兩側偏癱，智能受損，四肢關節伸展受損，無法翻身下床，大
          小便失禁，無法步行等重大難治之傷害，此有行政院衛生署台中醫院勞工
          保險傷病診斷書影本一份、光田綜合醫院勞工保險傷病診斷書影本一份、
          臺中市立復健醫院診斷證明書影本一份、臺中市立復健醫院勞工保險殘障
          診斷書影本一份等物為證，則原告因本件車禍受傷，與被告之過失行為間
          ，即有相當因果關係存在，至於原告對於本件車禍之發生是否與有過失，
          僅屬計算損害賠償數額，適用過失相抵與否之問題，並不能據以免除被告
          乙○○本身之過失責任。是以，原告依侵權行為之關係，請求被告乙○○
          負損害賠償之責，洵屬有據，被告乙○○所辯，要難採信。
    （二）次按受僱人因執行職務，不法侵害他人之權利者，由僱用人與行為人連帶
          負損害賠償責任，民法第一百八十八條第一項前段定有明文。原告主張被
          告乙○○受僱於被告新益公司擔任貨車司機職務之情，被告乙○○、新益
          公司均不爭執，應堪採信；又被告乙○○因過失行為，造成原告受有前開
          重大難治之傷害，業如前述，是以，原告請求被告新益公司應與被告毛德
          明負連帶損害賠償責任，亦屬有據。
    （三）另原告主張被告乙○○行車速度為時速五十公里，而前開刑事判決則依據
          台中市○○○道路交通事故調查報告表之記載及現場照片，認定被告毛德
          明之行車速度為時速四十多公里，經本院調取臺灣高等法院臺中分院八十
          八年度交上易字第三二五四號刑事卷核閱屬實，原告之主張，既未提出任
          何具體事證以資說明，自難遽以採信，是以，本件被告乙○○之行車速度
          應係以刑事判決所認定之時速四十多公里為準。惟因被告乙○○之行車速
          度，不論係認定時速四十多公里或五十公里，均已超過交通安全規則之規
          範速度時速四十公里，業已違反注意義務，並無法阻卻被告乙○○過失責
          任之成立，附此敘明。
四、按因故意或過失不法侵害他人之權利者，負損害賠償責任；不法侵害他人之身體
    或健康者，對於被害人因此喪失或減少勞動能力或增加生活上之需要時，應負損
    害賠償責任；不法侵害他人之身體、健康、名譽、自由、信用、隱私、貞操或不
    法侵害其他人格法益而情節重大者，被害人雖非財產上之損害，亦得請求賠償相
    當金額；民法第一百八十四條第一項前段、第一百九十三條第一項、第一百九十
    五條第一項分別定有明文。被告新益公司之受僱人被告乙○○因過失不法侵害原
    告之身體健康，既經認定，則被告乙○○、新益公司對於原告因而所受之損害，
    自應負連帶賠償責任。本件原告請求被告連帶賠償之費用，應否准許，分述如次
    ：
    （一）醫療費用部分：
          按全民健康保險法第八十二條規定：「保險對象因汽車交通事故，經本保
          險提供醫療給付者，本保險之保險人得向強制汽車責任保險之保險人代位
          請求該項給付。」，全民健康保險法為保險法之特別法，依特別法優於普
          通法之原則，全民健康保險法第八十二條應優先於保險法第一百三十五條
          、第一百零三條之規定而為適用，從而全民健康保險之被保險人因汽車交
          通事故，經全民健康保險提供醫療給付者，全民健康保險人自得向強制汽
          車責任保險之保險人代位請求該項給付，而依強制汽車責任保險法第三十
          條規定，於該範圍內，加害人或強制汽車責任保險之被保險人之損害賠償
          責任即因而解免，全民健康保險被保險人對於加害人之損害賠償請求權亦
          因而喪失，最高法院八十八年度台上字第三五三號著有判決。原告主張因
          車禍受傷後就醫，支出醫療費用：復健醫院五十二萬六千三百零三元、
          中山醫院二十四萬二千一百零六元、光田醫院十八萬八千二百八十八
          元、臺中醫院三十一萬四千七百五十四元，合計一百二十七萬一千四百
          五十一元，業據提出醫療費用明細表一份、台中市立復建醫院醫療費用明
          細影本三份、私立中山醫學院附設孫中山先生紀念醫院醫療費用明細影本
          二份、光田綜合醫院醫療費用明細影本二份、省立台中醫院醫療費用細目
          影本一份、財團法人私立中山醫學院附設孫中山先生紀念醫院醫療費用收
          據影本二十三份、光田綜合醫院醫療費用收據影本四份、臺灣省立台中醫
          院醫療費用收據影本六份等物為證，揆諸前揭說明，原告係全民健康保險
          之被保險人，因汽車交通事故，業經受領全民健康保險之醫療給付，則原
          告所得請求者僅係自行負擔之費用額，即復健醫院十四萬七千二百二十
          六元、中山醫院四萬九千四百二十八元、光田醫院四萬三千四百六十
          六元、臺中醫院七百二十七元，合計二十四萬零八百四十七元，其中關
          於病房費、特殊材料費、伙食費、義肢裝具、指示用藥、門診診療費、復
          健治療費、放射線診療、精神科治療、麻醉費、藥費、藥事服務費、特殊
          藥品、管灌膳食費、檢查費、治療處置費等項目，係屬醫療上所必要及增
          加生活上所需，均得請求。是以，原告所得請求之醫療費用為二十四萬零
          八百四十七元。
    （二）增加生活上所需之費用部分：
      １、看護費用部分：
        原告主張於受傷住院期間，已支出看護費用六十四萬三千元，業據提出看
          護費用收據影本十二份、中山醫院看護證明書影本二份、臺中市立復健醫
          院看護證明書影本一份等物為證，原告車禍重傷處於昏迷狀態，生活無法
          自理，被告亦未爭執，受傷住院期間支出之前開看護費用六十四萬三千元
          ，自屬增加生活上之所需，應予准許。
        又原告主張因本件車禍，行動需靠他人推輪椅，日常生活大部分依賴他人
          ，終生無法從事任何工作，需看護照顧，請求將來之看護費用一千八百五
          十七萬六千三百二十七元，業據提出私立中山醫學院附設孫中山紀念醫院
          診斷證明書一份為證。經查：本件原告因車禍受傷後之復原情形，經本院
          向私立中山醫學院附設孫中山紀念醫院函詢結果，認為：「患者庚○○為
          創傷性腦傷併左側偏癱，經持續復健治療，目前站立平衡仍不好，行動仍
          由他人推輪椅，日常生活大部分需他人協助，將來持續復健治療，仍無法
          回復正常，終身無法從事任何工作」，此有私立中山醫學院附設孫中山紀
          念醫院八十九年七月十一日中山醫八九川博法字第八九０五五九號函在卷
          可稽，並經原告提出私立中山醫學院附設孫中山紀念醫院診斷證明書一份
          為證，則原告請求將來之看護費用自屬有據；又原告經持續復健治療後，
          目前站立平衡不好，行動需靠輪椅，日常生活需他人協助之情，業如前述
          ，顯見原告目前復原情形已較住院期間為佳，則原告依照住院期間之看護
          費用給付標準以每日二千二百元計算，請求每月六萬六千元之看護費用，
          顯屬過高，惟兩造對於看護費用之計算並未提出其他計算標準，本院認以
          依照行政院八十六年度核定之每月勞工基本薪資一萬五千八百四十元計算
          ，較屬合理。是以，本件原告係五十二年七月十日出生，八十七年十月十
          九日車禍事故發生時，年為三十五‧二五歲，參照內政部公布之八十八年
          台灣地區女性簡易生命表，原告應尚有餘命四三‧六五年，依照每月基本
          薪資一萬五千八百四十元，即每年十九萬零八十元計算，又原告請求將來
          支出之看護費用係一次給付，自應扣除中間利息，按霍夫曼計算法，以年
          別百分之五複式計算（第一年不扣除中間利息），扣除中間利息後之將來
          看護費用總額為四百十六萬六千七百六十九元，其計算式為：
          [190080*23.00000000（此為應受扶養43年之霍夫曼係數）+190080*0.65*
          （23.00000000-00.  00000000）]=0000000（小數點以下四捨五入）。則
          原告所得請求之將來看護費用為四百四十六萬六千七百六十九元，係屬增
          加生活上所需之費用，應予准許。
        原告所得請求之看護費用合計五百一十萬九千七百六十九元，應予准許。
      ２、醫療器材費用部分：
          原告主張受傷期間，購買濕熱電毯、腳副木、高背特製輪椅、手副木、四
          腳拐、助行腰帶、外展助行器、氣切管、紙尿褲、看護墊、中藥痱子粉等
          醫療器材，共支出二萬三千零七十五元，業據提出收據影本十六張為證，
          原告因車禍受傷，造成左側偏癱，前開物品之支出，應屬合理且必要，且
          與原告之醫療行為間亦有必要之關連性，自屬增加生活上所需之費用，應
          予准許。至於原告主張以每月平均一千三百元為基準，請求將來應支出之
          醫療器材費用三十五萬三千二百三十二元部分，原告並未提出具體事證，
          據以說明每月一千三百元之計算依據、原告將來需要何種醫療器材及其必
          要性，本院依據原告之陳述，復無法認定其必要性，原告所為將來醫療器
          材費用之請求，自難准許。是以，原告所得請求之醫療器材費用為二萬三
          千零七十五元。
      ３、原告因本件車禍受傷，增加生活上之需要之費用，合計五百一十三萬二千
          八百四十四元。
    （三）減少勞動能力之損失部分：
          原告主張車禍事故發生前，任職於其夫所經營之光美家具裝潢有限公司，
          ，擔任會計及銷售業務員之工作，年薪十九萬八千元，業據提出扣繳憑單
          影本三份、光美家具裝潢有限公司證明書影本一份等物為證，被告新益公
          司雖否認扣繳憑單之真實性，辯稱：光美家具裝潢有限公司係原告之夫所
          經營，原告並未實際任職，自無勞動能力之損失等語，然並未提出任何相
          關事證，據以說明原告提出之事證有何不實之處，則憑空否認原告任職之
          事實，自難採信；原告因車禍受傷以致終身無法從事任何工作，業經本院
          向私立中山醫學院附設孫中山紀念醫院函詢結果，認為：「患者庚○○為
          創傷性腦傷併左側偏癱，經持續復健治療，目前站立平衡仍不好，行動仍
          由他人推輪椅，日常生活大部分需他人協助，將來持續復健治療，仍無法
          回復正常，終身無法從事任何工作」，此有私立中山醫學院附設孫中山紀
          念醫院八十九年七月十一日中山醫八九川博法字第八九０五五九號函在卷
          可稽；原告於車禍事故發生時為三十五‧二五歲，完全喪失勞動能力，業
          如前述，計算至五十五歲退休，尚有十九‧七五年，依照每年薪資十九萬
          八千元計算，又原告請求一次給付，自應扣除中間利息，按霍夫曼計算法
          ，以年別百分之五複式計算（第一年不扣除中間利息），扣除中間利息後
          之喪失勞動能力損失為二百七十六萬九千五百九十七元，其計算式為：
          [198000*13.00000000（此為應受扶養19年之霍夫曼係數）+198000*0.75*
          （14.00000000-00.  00000000）]=0000000（小數點以下四捨五入）。是
          以，原告所得請求喪失勞動能力之損失為二百七十六萬九千五百九十七元
          。
    （四）精神慰撫金部分：
          原告因車禍受傷，受有頭部外傷併顱內出血、腦挫傷而深度昏迷，經手術
          後因外創性腦傷導致兩側偏癱，智能受損，四肢關節伸展受限，無法翻身
          下床，大小便失禁，無法步行等重大難治之傷害，業如前述，其間所受之
          心理及精神上之痛苦折磨，亦非常人所能忍受，本院斟酌被告乙○○係高
          職畢業，擔任貨車司機，月薪三萬多元，名下沒有不動產，被告乙○○之
          高齡母親身繫重病，父親亦已年高，被告乙○○因此車禍事故，家庭經濟
          狀況亦陷入困境，而被告新益公司之經營狀況目前並無困頓之處，又原告
          終身無法從事任何工作，家中尚有三名幼年子女，均已無力照護，生活需
          賴他人照料，及被告之加害行為、事後態度等一切情狀，認本件原告請求
          六百萬元之精神慰撫金，核屬過高，應以二百萬元為當。是以，原告所得
          請求之精神慰撫金為二百萬元。
    （五）綜上所述，本件原告所得請求之損害賠償總額為一千零一十四萬三千二百
          八十八元。
五、再按損害之發生或擴大，被害人與有過失，法院得減輕賠償金額，或免除之，民
    法第二百十七條第一項定有明文。原告騎乘前開機車，行經台中市○○○○路與
    萬和路口之無號誌岔路口時，其左方車疏未暫停讓右方車之被告乙○○先行而肇
    事，經送台灣省車輛行車事故覆議鑑定委員會鑑定結果，認定原告之行為係屬本
    件車禍之肇事主因，此有台灣省車輛行車事故覆議鑑定委員會交覆字第八八０二
    九九號覆議意見書在卷可稽，並經臺灣高等法院臺中分院刑事判決認定在案，亦
    有臺灣高等法院臺中分院八十八年度交上易字第三二五四號刑事判決在卷足憑。
    原告則否認上情，陳稱：原告因車禍受傷昏迷，對於交通事故之案發現場情況，
    並無法具體陳述，鑑定報告僅憑被告乙○○片面之詞而為認定，所為之鑑定結果
    ，自難認為真實，又原告行經案發現場，穿越該交岔路口之時，被告乙○○尚未
    進入該交岔路口，自無要求左方車再讓右方車先行之理，再者，依照現場圖推測
    ，案發當時原告之行車速度時速二十公里，而被告乙○○行車速度時速五十公里
    ，在原告進入交岔路口時，被告乙○○尚未進入交岔路口，應有足夠之時間及距
    離，可以煞車、減速以避免本件車禍之發生，然被告乙○○竟仍加速行駛而未煞
    車，強行通過，顯見被告乙○○有明顯重大之過失責任，鑑定報告認定原告之行
    為為肇事主因，有失公允等語。惟查：原告訴訟代理人雖主張案發當時原告之行
    車速度僅有時速二十公里，然原告本人並無法自為陳述，而依據現有事證亦不足
    以認定原告當時之行車速度，則原告主張行車速度二十公里，即屬無據；又依據
    台中市警察局交通警察隊肇事現場圖之記載，原告之機車與被告乙○○駕駛之自
    用小貨車，係於案發現場之交岔路口發生擦撞，而原告機車撞擊被告乙○○自用
    小貨車之左後車輪等情推斷，原告與被告乙○○應係同時抵達交岔路口，非若原
    告所稱原告機車已經穿越路口，則於同時抵達交岔路口之際，即有左方車應讓右
    方車先行之交通規則之適用，原告既不能提出具體之事證據以說明，單憑一己之
    推論，憑空指摘前開覆議意見書不實在，自難採信。是以，原告駕駛前開機車，
    行經無號誌岔路口，其左方車未讓右方車先行，則原告對於本件車禍事故之發生
    與有過失，應堪認定，被告新益公司主張過失相抵，自屬有據。本院斟酌原告係
    左方車未讓右方車先行，為本件肇事主因，而被告乙○○行經無號誌路口，未減
    速反而超速行駛，係肇事次因，又兩造對於汽機車駕駛人應有之禮讓觀念之欠缺
    ，道路交通安全規則之忽視及原告受傷之程度等情狀，認為本件車禍事故所造成
    之損害，應由原告負擔十分之六，被告乙○○負擔十分之四，始為公允。另被告
    乙○○辯稱原告騎乘機車未戴安全帽亦係造成傷害之原因等語，惟本件汽車事故
    發生時，原告配戴安全帽與否，並不能阻卻被告過失行為之成立，被告乙○○該
    部分之辯詞，縱係屬實，亦無從阻卻被告乙○○應負之損害賠償責任，附此敘明
    。是以，依照過失比例，被告應連帶負擔之損害賠償額為四百零五萬七千三百一
    十五元（元以下四捨五入）。
六、次按保險人依本法規定給付之保險金，視為加害人或被保險人損害賠償金額之一
    部分，加害人或被保險人受賠償請求時，得扣除之，強制汽車責任保險法第三十
    條定有明文。原告業經領取保險理賠金一百二十萬元，此有被告乙○○提出之新
    光產物保險股份有限公司支付清單影本一份為證，揆諸前揭規定，自應視為原告
    所得請求之損害賠償金額之一部分，予以扣除；是以，原告所得請求之損害賠償
    數額應為二百八十五萬七千三百一十五元。至於被告新益公司辯稱先行給付二十
    萬元與原告部分，既未相關事證據以證明，自難採信為真實，併此敘明。
七、從而，原告依侵權行為之法律關係，請求被告連帶給付二百八十五萬七千三百一
    十五元及自八十九年三月二日起至清償日止，按年息百分之五計算之利息，為有
    理由，應予准許；原告逾此範圍之請求，洵屬無據，為無理由，應予駁回。
八、原告及被告新益公司分別陳明願供擔保，請准宣告假執行及免為假執行，關於原
    告勝訴部分，經核均無不合，爰分別酌定相當之擔保金額，併予准許之。至於原
    告敗訴部分，其假執行之聲請，已失所附麗，應予駁回。
九、本件判決基礎已臻明確，兩造其餘攻擊防禦方法及舉證，與判決結果無影響，無
    庸再一一論列，附此敘明。
十、據上論結，本件原告之訴為一部有理由、一部無理由，依民事訴訟法第七十九條
    但書、八十五條第二項、第三百九十條第二項、第三百九十二條，判決如主文。
中      華      民      國     九十     年      三      月    二十三    日
                               臺灣臺中地方法院民事第一庭
~B法      官  巫淑芳
右為正本係照原本作成。
如對本判決上訴，須於判決送達後廿日內向本院提出上訴狀
中      華      民      國     九十     年      三      月    二十七    日
~B書 記 官


司法院資訊處製作；財團法人民間司法改革基金會備份。
